【裁判字號】    98,交聲,476
【裁判日期】    980512
【裁判案由】    違反道路交通管理處罰條例聲明異議
【裁判全文】
臺灣士林地方法院交通事件裁定         98年度交聲字第476號
原處分機關  臺北市交通事件裁決所
受處分人    甲○○（王錦蘭）
即異議人
上列異議人即受處分人因違反道路交通管理處罰條例案件，對於
臺北市交通事件裁決所中華民國98年4 月16日所為之處分（原處
分案號：北市裁罰字第裁22-AW0000000號）聲明異議，本院裁定
如下：
    主  文
異議駁回。
    理  由
一、原處分意旨略以：異議人即受處分人甲○○所有車號DX-289
    7 號自用小客車，於民國97年12月14日20時30分許，在臺北
    市○○路25巷劃設紅色禁止臨時停車標線處所停車，經舉發
    機關依採證照片逕行舉發「在劃有紅線路段停車」之違規，
    爰依道路交通管理處罰條例第56條第1 項第1 款規定，處罰
    鍰新臺幣（下同）9 百元。
二、異議意旨略以：異議人於舉發違規地點停車，因時為夜間20
    時30分許，該處無路燈照明致其無法辨識是否為紅線禁止停
    車區域，且依採證照片，實難確認舉發地點是否劃有紅線；
    又其車後方亦有其他車輛停放卻未為舉發，舉發機關開單並
    不合理，實難說服民眾，爰請求撤銷原處分云云。
三、按設有禁止臨時停車之處所不得停車；又汽車駕駛人在禁止
    臨時停車處所停車者，處新臺幣6 百元以上1 千2 百元以下
    罰鍰，道路交通安全規則第112 條第1 項第1 款、道路交通
    管理處罰條例第56條第1 項第1 款，分別定有明定。
四、經查：
１、異議人不爭執所有之車號DX-2897 號自用小客車，於97年12
    月14日20時30分許，停放在臺北市○○路25巷處。
２、證人即本件舉發異議人違規之員警乙○○證稱：本案係其所
    舉發，違規地點為臺北市政府交通管制處所劃設紅線之禁止
    臨時停車處所，採證時拍攝多張照片，從其他採證照片可清
    楚地看見地上劃設紅線等語（本院卷第14頁），並庭呈採證
    照片、現場照片各1 幀供參（本院卷第18頁），經核證人乙
    ○○庭呈之現場舉發照片，可清楚地看見舉發地點路邊劃設
    紅色實線，異議人停車於紅色實線旁，異議人亦供稱：依該
    現場照片看得清楚劃有紅線，其事後亦有去現場查看等語（
    本院卷第15頁、第16頁），堪認證人乙○○上開所述屬實。
    又證人乙○○證稱：異議人晚上停車在上開路段，該處巷口
    設有路燈，看得見紅線等語（本院卷第14頁），況異議人於
    停車前本應注意是否得停車之路段，其推稱該處無路燈照明
    ，致無法辨識紅線云云，並不可採。
３、異議人復以舉發違規之路段不需劃設紅線置辯，惟舉發地點
    劃設紅線是否妥當，主管機關本有裁量權限，若非顯然有濫
    用裁量、怠於裁量或逾越裁量範圍之違法情事，即無從由司
    法介入審查，異議人如認舉發地點劃設紅線不當，自可建議
    主管機關檢討改進，尚難以其自身認為劃設不當，即可據此
    主張免罰，故異議人辯稱上開舉發地點不需要劃設紅線云云
    ，尚非可採。
４、至異議人另辯稱：其車後面亦有其他輛汽車停放於上開舉發
    地點，卻未遭開單舉發，實難說服民眾云云。惟據證人乙○
    ○證稱：異議人停車位置之前後所違規停放之車均有舉發等
    語（本院卷第16頁），是異議人稱其前後停車未經舉發云云
    ，尚非有據。況遵守法規為每一國民之責任，自亦不得以他
    人違規行為尚未被取締，即執以為自己亦可以不遵守規定之
    適法理由，亦即人民不得主張「不法之平等」。從而縱認異
    議人所辯其他車輛亦有違規乙節屬實，然異議人究不能執他
    人違規事實而主張其自身亦有違規之權利，故異議人前揭所
    辯，尚難解免其依法應負之罰責。
五、綜上所述，本件違規事實，事證明確，原處分機關依道路交
    通管理處罰條例第56條第1 項第1 款規定，就違規停車行為
    裁處異議人罰鍰9 百元，核無違誤。本件異議無理由，應予
    駁回。
據上論斷，應依道路交通案件處理辦法第19條，裁定如主文。
中    華    民    國    98    年    5     月    12    日
                  交通法庭法  官  杜惠錦
以上正本證明與原本無異。
如不服本裁定，應於送達後5日內，向本院提出抗告狀。
                          書記官  蘇彥宇
中    華    民    國    98    年    5     月    12    日


司法院資訊處製作；財團法人民間司法改革基金會備份。
